臺灣新竹地方法院民事裁定  
111年度小上字第3號
上  訴  人  徐隆達  
被上訴人    林家正  
上列當事人間請求返還價金事件，上訴人對於中華民國110年10
月27日本院竹東簡易庭110年度竹東小字第236號第一審小額民事
判決提起上訴，本院裁定如下：
    主  文
上訴駁回。
第二審訴訟費用新臺幣壹仟伍佰元由上訴人負擔。
    事實及理由
一、按對於小額程序之第一審裁判之上訴或抗告，非以其違背法
    令為理由，不得為之。又上訴狀內應記載上訴理由，表明㈠
    原判決所違背之法令及其具體內容。㈡依訴訟資料可認為原
    判決有違背法令之具體事實，民事訴訟法第436 條之24第2 
    項、第436 條之25分別定有明文。又所謂判決違背法令，依
    民事訴訟法第468 條之規定，乃指判決不適用法規或適用不
    當而言，且依同法第436 條之32第2 項之規定，為小額事件
    之上訴程序所準用。再以判決有不適用法規或適用不當為上
    訴理由時，其上訴狀或理由書應有具體之指摘，並揭示該法
    規之條項或內容，若係成文法以外之法則，應揭示該法則之
    旨趣，倘為司法院解釋或最高法院之裁判，則應揭示該判解
    之字號或其內容，如依民事訴訟法第469 條所列第1 款至第
    5 款理由提起上訴時（第6 款未準用，參照民事訴訟法第43
    6條之32第2 項規定），其上訴狀或理由書應揭示合於該條
    款之事實，上訴理由狀如未依此項方法表明者，即難認為已
    對原判決之違背法令有具體之揭示，其上訴自難認為合法（
    最高法院71年台上字第314 號裁判參照）。又依民事訴訟法
    第436條之32第2項規定，第469條第6款之判決不備理由或理
    由矛盾之當然違背法令於小額事件之上訴程序並不準用，是
    小額事件中所謂違背法令，並不包含認定事實錯誤、取捨證
    據不當或就當事人提出之事實或證據疏於調查或漏未斟酌之
    判決不備理由情形。另上訴不合法者，第二審法院應依同法
    第436條之32第2項準用第444條第1項規定，以裁定駁回之。
二、上訴意旨略以：本件依照兩造合約內容精神，上訴人已盡力
    安排每月1至3位對象予被上訴人相親，縱受國內新冠肺炎疫
    情升溫影響，上訴人仍自各地排約，且每次過濾及判斷以增
    加配對成功率，但婚姻並非兒戲，男女均有選擇對象之權利
    ，被上訴人於原審已承認與2位對象私下往來，卻仍抱怨上
    訴人安排不好，就此應負舉證責任；被上訴人片面終止契約
    ，上訴人已受損失，並違背人與人間之信賴，上訴人從事婚
    姻媒合職業亦應受憲法第15條工作權之保障等語。並聲明：
    原判決廢棄；被上訴人在第一審之訴駁回。
三、被上訴人則辯以：原審已審酌兩造間委任契約扣除成本支出
    後，判決上訴人應返還被上訴人新台幣（下同）4萬元，上
    訴人所稱有別於約定報酬外之損失，上訴人應負舉證責任。
    而上訴人為被上訴人安排約會13次之結果，皆因雙方對婚 
    姻想法、家庭觀念等有所差距而未能成婚，此部分要求被上
    訴人舉證，實有困難。再者，被上訴人持續與女方互動，皆
    屬良善人際關係，但並非交往對象。原審並未剝奪上訴人之
    工作權，上訴人執此前揭理由提起上訴，實屬無據。
四、經查，本件上訴人對原判決提起上訴，核其上訴狀所載內容
    ，均係針對上訴人因排約對象未符被上訴人之條件或期待未
    舉證，及其因被上訴人終止契約後亦受有損失為爭執，然此
    均屬原審取捨證據及認定事實之職權行使，並非法律適用問
    題。且上訴人所提上訴狀，並未指明原審判決有何民事訴訟
    法第469條第1款至第5款之當然違背法令情形，亦未揭示法
    規之條項、內容，或成文法以外之法則之旨趣、司法院解釋
    、最高法院裁判字號或其內容，以具體指摘原審判決有不適
    用法規或適用法規不當之處，再就整體訴訟資料亦無從認定
    原審判決有何違背法令之具體事實，自難認上訴人已於上訴
    狀內依法對原審判決之如何違背法令有具體指摘，亦無從認
    為原審判決有何不適用法規或適用法規不當之情形，揆諸前
    揭說明，本件上訴為不合法，應予駁回。
五、末按於小額訴訟之上訴程序，法院為訴訟費用之裁判時，應
    確定其費用額，民事訴訟法第436 條之19第1 項、第436 條
    之32第1 項定有明文。本件第二審裁判費用為新臺幣1,500
    元，應由上訴人負擔，爰併為裁定如主文第二項所示。
六、據上論結，本件上訴為不合法。依民事訴訟法第436 之32第
    1 項、第2 項、第436 條之19第1 項、第444 條第1 項前段
    、第95條、第78條，裁定如主文。 
中　　華　　民　　國　　111 　年　　6 　　月　　28　　日
                民事第一庭審判長法　官  李珮瑜
                                法　官  李宇璿
　　　　　　　　　　　　　　　　法　官  楊明箴
以上正本係照原本作成。
本件不得抗告。
中　　華　　民　　國　　111 　年　　6 　　月　　28　　日
                                書記官　劉亭筠